# 关于工程施工企业新收入准则产出法下应收账款的确认

提问人：qly1 时间：2020-04-08 18:13:23
求助陈老师：我们这公司工程施工企业，按产出法确认收入和应收账款，即在取的客户、监理确认的工程月报表时全额确认收入和应收账款。
在新收入准则下，倾向于按合同约定结算比例确认应收账款，剩余进入合同结算。如，合同约定按工程月报表的50%付款。理由是虽然取得月报表，但是不是最终的竣工审计金额，该部分是否取得货款，不仅仅取决于时间的因素。在适用新收入准则后，按月报表50%确认在应收账款，50%在合同结算，100%对应确认收入。导致一部分应收账款分类到合同资产。
由于合同资产计提减值的比例较低或者不计提减值。会造成较大金额的减值变化，虽累计影响调整期初，但是 2020相当于也会计提减值比例偏低。请问这种转变合适吗？个人倾向于保持按原月报表确认应收账款，然后对合同资产按实际情况计提减值。或者按月报表50%确认在应收账款，50%在合同结算，但合同资产与应收账款计提减值准备比例一直。那种方式更适合，我们十分困惑！因产出法核算的上市公司很少，A+H股的我没找到参照案例，在此恳求陈版指导。谢谢陈版！

回答人：chenyiwei
可能“按月报表50%确认在应收账款，50%在合同结算，但合同资产与应收账款计提减值准备比例一致”的做法更恰当，兼顾了新收入准则对合同资产/应收账款的区分和保持新金融工具准则下减值准备计提比例不低于原准则下的要求。